# BOT项目会计处理

提问人：dxxd_ren 时间：2015-12-23 12:48:23
BOT项目已完工，但还未与政府签订合同，在签订合同之前应放入什么会计科目可否先放入在建工程

回答人：chenyiwei
如果合同没有签订，但预计已投入的建造成本可以收回的，则建议先挂账于“其他非流动资产”，到合同签订后再按具体条款确定处理方案。